【裁判字號】    99,交聲,75
【裁判日期】    990115
【裁判案由】    違反道路交通管理處罰條例聲明異議
【裁判全文】
臺灣士林地方法院交通事件裁定      99年度交聲字第75至77號
原處分機關  交通部公路總局臺北區監理所蘆洲監理站
異  議  人
即受處分人  甲○○
上列異議人即受處分人因違反道路交通管理處罰條例案件，對於
交通部公路總局臺北區監理所蘆洲監理站於民國96年4 月18日、
97年4 月24日、98年9 月28日所為之處分（原處分案號：北監蘆
字第裁46-AG0000000號、北監蘆字第裁46-AB0000000號、北監蘆
字第裁46-AM0000000號）均聲明異議，本院裁定如下：
    主  文
異議均駁回。
    理  由
一、按受處分人不服第8 條主管機關所為之處罰，得於接到裁決
    書之翌日起20日內，向管轄地方法院聲明異議，道路交通管
    理處罰條例第87條第1 項定有明文。次按交通法庭認聲明異
    議不合法律上之程式，且無從補正者，應以裁定駁回之，道
    路交通案件處理辦法第18條前段亦定有明文。又按處理違反
    交通管理事件，有關文書送達之程序，依行政程序法之規定
    ；又送達於應受送達人之住居所、事務所或營業所為之。於
    應送達之處所不獲會晤應受送達人時，得將文書付與有辨別
    事理能力之同居人、受僱人或應送達處所之接收郵件人員，
    再送達不能依前2 條規定為之者，得將文書寄存送達地之地
    方自治或警察機關，並作送達通知書2 份，1 份黏貼於應受
    送達人住居所、事務所營業所或其就業處所門首，另1 份交
    由鄰居轉交或置於該送達處所信箱或其他適當位置，以為送
    達。前項情形，由郵政機關為送達者，得將文書寄存於送達
    地之郵政機關，違反道路交通管理事件統一裁罰標準及處理
    細則第5 條、行政程序法第72條第1 項、第73條第1 項及第
    74條第1 項、第2 項亦有明文。另按依道路交通管理處罰條
    例第87條規定向管轄法院聲明異議之期間，自裁決送達之翌
    日起算，並得依法扣除在途期間，道路交通案件處理辦法第
    12條亦定有明文。而道路交通異議案件，當事人非居住於處
    罰機關所在之鄉、鎮、市（包括縣轄市、省轄市及院轄市）
    ，但居於受理聲明異議案件法院之管轄區域者，依本標準第
    2 條第1 款中之「地方法院在途期間」欄所載日數，扣除在
    途期間，法院訴訟當事人在途期間標準第4 條第1 款第2 目
    定有明文。
二、經查，本件異議人即受處分人甲○○（下稱異議人）所有之
    車號DPP-748 號輕型機車，於民國95年5 月18日上午8 時19
    分許，在臺北市民權大橋處，因有機車不在規定車道行駛之
    違規，經警逕行舉發。嗣交通部公路總局臺北區監理所蘆洲
    監理站於96年4 月18日依法裁決，並將該裁決書以郵寄方式
    寄送至異議人位在臺北市○○區○○路3 段143 巷21號5 樓
    之住處，因未獲會晤本人亦無受領文書之同居人或受雇人，
    已於96年4 月25日將該文書寄存於送達地之郵政機關，此有
    交通部公路總局臺北區監理所蘆洲監理站送達證書掛號回執
    影本1 紙在卷可參，堪認上開裁決書已於96年4 月25日合法
    送達予異議人；異議人所有之前揭機車，另於96年5 月29日
    上午8 時41分許，在臺北市○○○路處，復因機車不在規定
    車道行駛之違規，經警逕行舉發。嗣交通部公路總局臺北區
    監理所蘆洲監理站於97年4 月24日依法裁決，並將該裁決書
    以郵寄方式寄送至異議人前揭住處，因未獲會晤本人亦無受
    領文書之同居人或受雇人，已於97年4 月30日將該文書寄存
    於送達地之郵政機關，此有送達證書掛號回執影本1 紙在卷
    可參，堪認上開裁決書已於97年4 月30日合法送達予異議人
    ；嗣異議人又於98年1 月20日上午9 時4 分許，在臺北市○
    ○○路處，另因機車不在規定車道行駛之違規，經警逕行舉
    發，嗣交通部公路總局臺北區監理所蘆洲監理站於98年9 月
    28日依法裁決，並將該裁決書以郵寄方式寄送至異議人前揭
    住處，因未獲會晤本人亦無受領文書之同居人或受雇人，已
    於98年10月5 日將該文書寄存於送達地之郵政機關，此亦有
    送達證書掛號回執影本1 紙在卷可參，堪認上開裁決書已於
    98年10月5 日合法送達予異議人。是異議人對前揭3 份裁決
    如有不服，依法應於送達翌日之20日內聲明異議。又異議人
    住所地係位於臺北市內湖區，然處罰機關係位於臺北縣蘆洲
    市，依前開規定，須扣除在途期間2 日，惟異議人遲至98年
    12月31日始經臺北區監理所蘆洲監理站向本院具狀提起聲明
    異議，此參蓋有收件日期收件章戳之聲明異議狀即明，故異
    議人聲明異議均顯已逾期，均不合法律上程式，且均無從補
    正。異議人雖均以掛號通知僅貼於信箱，難認異議人理當看
    到或收到，且若該通知單與其他廣告宣傳單混落地上，更不
    易使異議人可立即辨認送達通知之存在，本件難謂已合法送
    達云云置辯。惟上開3 件裁決書之應送達處所均無違誤，並
    均已依規定將送達通知書確實黏貼於異議人住所之門首，即
    均屬合法送達，至異議人上開所辯縱為屬實，均無礙送達之
    效力，是其所辯，均屬無由。揆諸首揭說明，自應將異議人
    之異議均以駁回。
三、據上論斷，應依道路交通案件處理辦法第18條前段，裁定如
    主文。
中    華    民    國    99    年    1     月    15    日
                        交通法庭法  官  莊明達
以上正本證明與原本無異。
如不服本裁定應於送達後5 日內向本院提出抗告狀。
                                書記官  劉欣怡
中    華    民    國    99    年    1     月    15    日


司法院資訊處製作；財團法人民間司法改革基金會備份。
